【裁判字號】    88,訴,308
【裁判日期】    890105
【裁判案由】    違反毒品危害防制條例
【裁判全文】
臺灣雲林地方法院刑事判決                          八十八年度訴字第三八號
    公  訴  人  臺灣雲林地方法院檢察署檢察官
    被      告  丙○○
右列被告因違反毒品危害防制條例案件，經檢察官提起公訴（八十八年度偵字第四四
三六號），本院判決如左：
    主  文
丙○○連續轉讓第二級毒品，累犯，處有期徒刑年。扣案之吸食器壹組、殘渣袋
個、玻璃球個均沒收銷燬之。
    事  實
一、丙○○前因犯傷害案件，經法院判處有期徒刑三月，於民國八十四年六月三日入
    監服刑執行完畢。其基於概括之犯意，自八十八年二月中旬起，在雲林縣虎尾鎮
    青埔里其同居人乙○○租處，連續三次轉讓數量不詳之第二級毒品安非他命（下
    簡稱安非他命）供乙○○施用。又於八十八年三月間，在雲林縣斗六市○○路二
    一六號五樓乙○○女兒甲○○租處，連續二次轉讓數量不詳之安非他命給乙○○
    施用，復於同一時地，連續二次轉讓數量不詳之安非他命給甲○○施用。丙○○
    另於同年六月間，在雲林縣虎尾鎮○○路○段四七巷三八號乙○○兒子租處，連
    續四次轉讓數量不詳之安非他命予乙○○吸用。其再於同年八月八日，在上址乙○○兒子租處，又分別轉讓數量不詳之安非他命各一次供乙○○、甲○○施用。
    嗣於同年月十一日晚上十時三十分許，在上址二樓扣得丙○○所有之專供施用安
    非他命之吸食器一組、及摻有安非他命之殘渣袋、玻璃球各三個，而悉上情。
二、案經雲林縣警察局移送臺灣雲林地方法院檢察署檢察官偵查起訴。
    理  由
一、訊據被告丙○○矢口否認有何犯行，辯稱：乙○○之安非他命來源係向「吳敏綱
    」買的，伊從未拿安非他命給乙○○、甲○○施用云云。然查：右揭犯罪事實業
    據證人乙○○、甲○○於本院審理中證稱甚明，核與其二人在警訊、偵查中所證
    安非他命係由被告無償提供之情相符，雖證人於偵查中就轉讓安非他命之次數與
    時間地點不是很明顯，但所述基本事實確屬一致，自不能以證人前後指證略有出
    入，即認其二人所證全不可採。另觀之證人之證述以其在本院審理中所述最為明
    確清楚，且證人乙○○經本院追問細節時，甚至當庭下跪哭泣請求法官要保護其
    安全，因被告威脅伊不得說出，伊不敢講等情，均經本院筆錄在卷，當信證人乙○○該次所證必與實情一致，否則不必如此懼怕，從而自應以本院審理中之所證
    為可信。而證人乙○○與被告自八十三年起同居至八十八年八月份為警查獲止一
    節，為被告所供無誤，以證人乙○○為被告長期同居人，另證人甲○○係被告同
    居人之女兒等身分觀之，並其三人間均無何冤仇，為被告所自承，足認該二證人
    絕無誣陷被告之處。此外，並有查扣之安非他命吸食器一組、摻有安非他命之殘
    渣袋、玻璃球三個足資佐證，而該等物品均係被告所有，亦為被告所供承不虛，
    核與證人甲○○、乙○○於警訊中所證相符，就該吸食器外觀觀之，除了施用安
    非他命外，並無其他用途，顯係專供施用安非他命之器具，而殘渣袋、玻璃球各
    三個，應送驗結果，均有甲基安非他命陽性反應，有法務部調查局檢驗通知書在
    卷可稽，本件事證已明確，被告所辯顯係卸責之詞，不足為信，其犯行堪以認定
    ，自應依法論科。
二、核被告所為，係犯毒品危害防制條例第八條第二項之轉讓第二級毒品罪。被告先
    後多次轉讓安非他命犯行，時間緊接，方法相同，觸犯犯罪構成要件相同之罪名
    ，顯係基於概括犯意而為，應依連續犯規定論以一罪，並加重其刑。另被告前因
    犯傷害案件，經法院判處有期徒刑三月，於八十四年六月三日入監服刑執行完畢
    ，有台灣雲林地方法院檢察署刑案資料查註紀錄表在卷可參，其於五年內再犯本
    案，為累犯，依法遞加重其刑。爰審酌被告自八十八年一月間起即無所事事，平
    均一、二天就要吸食二、三次之安非他命等情，為被告所自承，犯後又威脅證人
    不得講出實情，為證人乙○○所證稱無疑，顯見其品性確實惡劣，且矢口否認犯
    行，空言狡辯，毫無悔意，又多次轉讓安非他命供人施用，危害證人身體健康甚
    鉅，犯罪情節不輕等一切情狀，量處如主文所示之刑。扣案之吸食器一組係專供
    施用毒品之器具，殘渣袋、玻璃球均摻有毒品安非他命不可分離，應以毒品論，
    前已述及，自應依法均宣告沒收銷燬之。
據上論斷，應依刑事訴訟法第二百九十九條第一項前段，毒品危害防制條例第八條第
二項、第十八條第一項前段，刑法第第十一條前段、第五十六條、第四十七條，判決
如主文。
中      華      民      國      八十九      年      一      月    五    日
                                        臺灣雲林地方法院刑事第二庭
                                            法  官  侯  廷  昌
右正本證明與原本無異。
如不服本判決，應於判決送達後十日內向本院提出上訴狀( 應附繕本 )。
                                            書記官  陳  美  華
中      華      民      國    八十九      年      一      月    五    日
毒品危害防制條例第八條第二項
轉讓第二級毒品者，處六月以上五年以下有期徒刑，得併科新臺幣七十萬元以下罰金
。


司法院資訊處製作；財團法人民間司法改革基金會備份。
